【裁判字號】    97,審訴,556
【裁判日期】    970411
【裁判案由】    偽證
【裁判全文】
臺灣高雄地方法院刑事判決             97年度審訴字第556號
公  訴  人  臺灣高雄地方法院檢察署檢察官
被      告  甲○○
上列被告因偽證案件，經檢察官聲請簡易判決處刑（96年度偵字
第10082 號），本院高雄簡易庭認為不宜，簽改依通常程序審理
，嗣被告於準備程序中為有罪陳述，合議庭裁定由受命法官獨任
行簡式審判程序，判決如下：
    主  文
甲○○犯偽證罪，處有期徒刑陸月；減為有期徒刑月。緩刑
年。
    事  實
一、甲○○明知其於民國89年7 月間，在宋仁瑞位於高雄縣林園
    鄉○○路225 巷1 號之住處，以新臺幣（下同）3,000 元之
    價額，向宋仁瑞購得第二級甲基安非他命1 包；又於同年9
    月間某日，在高雄縣林園鄉中芸之某處魚塭，以2,000 元之
    價額，向宋仁瑞購得第二級毒品甲基安非他命1 包。詎甲○
    ○竟為使宋仁瑞脫免連續販賣第二級毒品甲基安非他命之罪
    責，而基於偽證之單一犯意，於95年9 月6 日10時10分，在
    本院刑事第十法庭審理本院95年度訴字第2502號宋仁瑞毒品
    危害防制條例案件時，就案情有重要關係之事項即「被告宋
    仁瑞於上開時間、地點販賣第二級毒品甲基安非他命給證人
    甲○○」等事項，以證人身分作證時，於供前具結後，在執
    行審判職務之承審法官前為下列虛偽不實之陳述：(一)檢察官
    主詰問時虛偽證稱：「（問：曾否向被告購買安非他命？）
    沒有，我們一起吸食。」、「（問：你的意思是被告無償提
    供？）不是。是我們二人共同出資購買，購買後一起吸食。
    」、「（問：提示95年4 月25日筆錄，表示向被告購買過二
    次安非他命，為何與今日陳述不同？）我今日庭訊陳述實在
    。」、「（問：偵訊筆錄為何表示曾向被告購買安非他命二
    次？）印象中有向被告購買。」、「（問：偵訊中表示9 月
    購買毒品地點是在林園中芸的某處漁溫並以現金支付？）那
    是我向別人購買。他叫阿吉。這次不是向被告購買。」、「
    （問：被告家裡電話？）忘記了。」、「（問：警詢所述是
    否實在？）有些是自己講的，有些是警察加的。」、「（問
    ：是否要購買毒品時，以上開電話聯絡被告購買毒品？）不
    完全是。有用過上開電話沒錯。」、「（問：為何於警詢、
    偵查陳述向被告購買？）我在警詢、偵查是故意陳述不實事
    項。」、「（問：今日開庭前有無與被告談話？）有。」、
    「（問：談話內容為何？）沒有談什麼。」、「（問：89年
    7 、9 月有無向被告購買安非他命？）無。」；(二)辯護人反
    詰問時虛偽證稱：「（問：一起出資由何人購買毒品？）被
    告。被告向何人購買我不知道。」、「（問：如何知道被告
    有無買到毒品？）買到之後，我們都在同一地方一起吸食。
    」；(三)審判長訊問時虛偽證稱：「（問：警詢中陳述向青龍
    購買毒品，為何你又陳述向守仔、瑞仔購買毒品且使用電話
    為上開電話，外型年紀等？）當時頭腦暈暈的，不是很清楚
    。我也不知道為何如此陳述。」、「（問：偵查中為何為陳
    述答被告購買二次毒品、價格？）我就按照警詢所言陳述。
    」等證詞，足生影響國家司法權之正確行使。
二、案經臺灣高雄地方法院檢察署檢察官主動簽分偵查起訴。
    理  由
一、被告甲○○所犯係死刑、無期徒刑、最輕本刑為3 年以上有
    期徒刑以外之罪，嗣被告於準備程序就被訴事實為有罪之陳
    述，經法官告知簡式審判程式之旨，並聽取檢察官與被告之
    意見後，認無不得或不宜改依簡式審判程序進行之情事，爰
    依刑事訴訟法第273 條之1 第1 項規定，裁定進行簡式審判
    程序。
二、上開事實，業據被告於偵查及本院審理中坦承不諱（見偵卷
    第21頁、第50-51 頁、院卷第21-22 頁），並有本院95年9
    月6 日審判筆錄與證人結文、本院95年度訴字第2502號判決
    書、臺灣高等法院高雄分院95年度上訴字第1913號判決書、
    臺灣高雄地方法院檢察署95年偵字第9715號95年4 月25日訊
    問筆錄與證人結文各1 份及臺灣高雄地方法院檢察署勘驗報
    告4 紙在卷可稽，被告於審判中之自白與事實相符。本案事
    證明確，被告前開偽證犯行，洵堪認定，應依法論處。
三、核被告所為，係犯刑法第168 條之偽證罪。按偽證罪為侵害
    國家法益之犯罪，其罪數應以訴訟之件數為準，故行為人雖
    先後有數次偽證之舉動，然僅為一件訴訟，應論以單純一罪
    。查被告於上開宋仁瑞涉犯販賣毒品案件審理時，先後所為
    虛偽證述犯行，時間緊接，係基於單一犯意於同一訴訟案件
    所為，應論以一罪。又被告係於所虛偽陳述之宋仁瑞販賣毒
    品案件裁判確定（96年1 月22日）後，始於96年4 月30日檢
    察官偵查後坦承其係虛偽陳述之事實，業經本院調取臺灣高
    等法院高雄分院95年度上訴字第1913號歷審卷宗查明屬實，
    並有刑事判決書及宋仁瑞之臺灣高等法院被告前案紀錄表在
    卷可證，自不得依刑法第172 條規定減輕其刑。本院審酌被
    告於執行審判職務之法官審判時，就案情有重要關係之事項
    ，供前具結，而為虛偽證述，有使犯罪者消遙法外之虞，損
    害於司法之公正性，惟念其因出庭作證前遭宋仁瑞恫嚇，害
    怕其家人因其如實證述宋仁瑞有販賣毒品犯行而遭受不測，
    為虛偽不實之陳述，嗣於偵查及審理中已坦承犯行，顯有悔
    意，犯後態度尚可等一切具體情狀，量處有期徒刑6 月。又
    被告犯罪時間在中華民國96年4 月24日以前，所犯為刑法第
    168 條之偽證罪，合於中華民國96年罪犯減刑條例之減刑條
    件，爰依該條例第2 條第1 項第3 款之規定，減其宣告刑二
    分之一。查被告未曾受有期徒刑以上刑之宣告，有臺灣高等
    法院被告全國前案紀錄表可查，經此偵審程序教訓，應知警
    惕諒無再犯之虞，本院認所宣告之刑，以暫不執行為適當，
    併諭知緩刑3年，以勵自新。
四、據上論斷，依刑事訴訟法第273 條之1 第1 項、第299 條第
    1 項前段，刑法第168 條、第74條第1 項第1 款，中華民國
    九十六年罪犯減刑條例第2 條第1 項第3 款、第7 條，判決
    如主文。
本案經檢察官劉穎芳到庭執行職務。
中    華    民    國    97    年    4     月    11    日
                    刑事第七庭  法  官  唐照明
以上正本證明與原本無異。
如不服本判決應於收受本判決後10日內向本院提出上訴書狀，其
未敘述上訴理由者，並得於提起上訴後10日內向本院補提理由書
狀（均須按他造當事人之人數附繕本）「切勿逕送上級法院」。
中    華    民    國    97    年    4     月    11    日
                                書記官  許珈綺
附錄所犯法條
中華民國刑法第168條
於執行審判職務之公署審判時或於檢察官偵查時，證人、鑑定人
、通譯於案情有重要關係之事項，供前或供後具結，而為虛偽陳
述者，處7年以下有期徒刑。


司法院資訊處製作；財團法人民間司法改革基金會備份。
